# 按权益法核算的公司本期收到政府补贴，该政府补贴对被投资单位计算非经常损益有影响吗

提问人：baby- 时间：2018-01-23 16:20:08
@chenyiwei ，陈版，着急请教一个问题，公司的一个参股公司，按权益法核算，本期收到政府补贴了，一般情况下我们按参股公司的净利润确认投资收益，本期收到政府补贴金额较大，之前在合并计算非经常性损益时都没有考虑参股公司投资收益的影响，那本期参股公司收到政府补贴，对我的非经常性损益有影响吗？我是应该还按照权益法核算投资收益就可以了吧？

回答人：chenyiwei
按照目前证监会的监管口径，在联营企业或合营企业的非经常性损益项目中所占的份额，其对应的权益法投资收益也应认定为非经常性损益。